臺灣高等法院民事裁定
111年度抗字第1007號
抗  告  人  華南商業銀行股份有限公司

法定代理人  黃俊智  
代  理  人  呂佳玄  

上列抗告人因與相對人簡惠君間聲請假處分事件，對於中華民國
111年7月11日臺灣桃園地方法院111年度全字第163號所為裁定提
起抗告，本院裁定如下： 
    主  文
抗告駁回。
抗告費用由抗告人負擔。
    理  由
一、抗告人之法定代理人因職務異動已於聲請前之民國111年6月
    17日變更為黃俊智，有卷附公司變更登記表可證（見本院卷
    第45-49頁），原裁定誤載為張振芳，爰列黃俊智為抗告人
    之法定代理人，先予敘明。
二、按債權人就金錢請求以外之請求，因請求標的之現狀變更，
    有日後不能強制執行，或甚難強制執行之虞，欲保全強制執
    行者，得聲請假處分，民事訴訟法第532條第1項、第2項定
    有明文。所謂假處分之原因，即前開法條所定請求標的之現
    狀變更，有日後不能強制執行或甚難執行之虞之情形，諸如
    債務人就其財產為不利益之處分，或隱匿財產等屬之。而請
    求標的之現狀變更，係指為請求標的之物，其從前存在之狀
    態，已有變更或將有變更而言。又債權人聲請假處分，應就
    其請求及假處分之原因釋明之，必待釋明有所不足，始得以
    供擔保補釋明之欠缺，准許假處分之聲請。至於釋明應提出
    可使法院信其主張為真實並能即時調查之一切證據，此觀民
    事訴訟法第284條之規定自明。
三、經查：
　㈠、抗告人主張訴外人簡梓翔（民國110年7月8日死亡）即相對
      人之兄長，於民國110年3月31日向抗告人借款新臺幣（下
      同）100萬元，但自110年10月31日起即未依約清償，迄今
      尚積欠100萬元本息及違約金；而簡梓翔生前於110年5月2
      0日，將其名下桃園市○○區○○段000地號土地及其上同地段
      0000建號建物（下稱系爭房地）以低於市價之價格，出賣
      予相對人，並辦理所有權移轉登記，顯係意圖規避其個人
      債務而為虛偽買賣之脫產行為，而詐害抗告人之債權；抗
      告人欲對相對人提起訴訟，請求塗銷系爭房地之上開移轉
      登記，回復為簡梓翔所有，惟恐相對人繼續將系爭房地所
      有權移轉或為其他處分行為，致請求標的現狀變更，為免
      日後有難以強制執行之虞，爰依民事訴訟法第532條第1項
      規定，願供擔保聲請假處分等情，業據提出土地與建物登
      記謄本、桃園市地籍異動索引、戶籍謄本、貸款契約、死
      亡證明書為證（見原法院卷第12-58頁）。堪認抗告人就
      其假處分之請求，已為釋明。
　㈡、惟抗告人就本件有日後不能執行或甚難執行之虞之假處分
      原因部分，固主張：簡梓翔生前知悉罹癌後，仍於110年3
      月31日向伊借款，且於死亡前不久，將系爭房地以1100萬
      元之價格出賣予相對人，明顯低於約1558萬至1660萬元之
      市場行情；而相對人買受系爭房地時，除向合作金庫銀行
      借款外，於111年3月21日亦設定第三順位抵押權120萬元
      予台新國際商業銀行，顯示相對人知悉系爭房地之市場價
      值；且相對人於簡梓翔死亡後，立即拋棄繼承，顯然明知
      簡梓翔之脫產行為已使伊之債權受有損害云云，並提出內
      政部不動產實價查詢服務網頁、土地與建物登記謄本，及
      臺灣桃園地方法院110年度司繼字第2312號公告為釋明（
      見本院卷第15-35頁）。然查，相對人與簡梓翔為兄妹（
      見原法院卷第24頁），則親友間不動產交易價格較通常市
      價為低，並非與常情迥異；縱相對人於買受系爭房地後，
      再設定第三順位抵押權120萬元予台新國際商業銀行，亦
      屬相對人處分個人財產之行為，難認相對人明知簡梓翔出
      賣系爭房地即有損抗告人之債權；又相對人於簡梓翔死亡
      後向原法院聲請拋棄繼承，乃其個人權利正當行使，尚難
      認相對人有何隱匿財產，或就系爭房地增加負擔或為不利
      益之處分等變更請求標的物現狀之情事，足致抗告人有日
      後不能強制執行或甚難執行之虞。況抗告人之抗告意旨僅
      再次重申相對人隨時有脫產之虞云云，仍未釋明系爭房地
      之現狀已有變更或將有變更，而有日後不能強制執行或甚
      難執行之虞，尚難認抗告人就假處分之原因已為釋明，自
      不得因其陳明願供擔保，即認可補足釋明之欠缺。
　㈢、綜上所述，本件抗告人僅就假處分之請求為釋明，就假處
      分之原因則未盡釋明之責，雖抗告人陳明願供擔保，仍不
      得認該擔保得以補足其釋明之欠缺，揆諸前揭說明，核與
      假處分之要件仍有不符。故抗告人聲請准伊提供現金或同
      額之103年度甲類第十三期中央政府建設公債為擔保後，
      禁止相對人就系爭房地為讓與、設定負擔、出租及其他一
      切處分行為，不應准許。原法院裁定駁回抗告人假處分之
      聲請，理由雖與本院容有不同，惟結論並無二致，仍應予
      以維持。抗告意旨指摘原裁定不當，聲明廢棄，為無理由
      ，應予駁回。　　
四、據上論結，本件抗告為無理由。爰裁定如主文。
中　　華　　民　　國　　111 　年　　8 　　月　　26　　日
  　　　　　　　　民事第九庭  
  　                    審判長法  官  楊絮雲   
                              法  官  張宇葭
                              法  官  郭顏毓
正本係照原本作成。
不得再抗告。
中　　華　　民　　國　　111 　年　　8 　　月　　26　　日
    　　　　　　　　　　　　　書記官  馬佳瑩